【裁判字號】    90,上易,333
【裁判日期】    900404
【裁判案由】    傷害
【裁判全文】
臺灣高等法院臺南分院刑事判決              九十年度上易字第三三三號      ｇ
      上  訴  人  臺灣臺南地方法院檢察署檢察官
      被      告  丙  ○  ○
      被      告  乙  ○  ○
右上訴人因被告傷害案件，不服臺灣臺南地方法院八十九年度易字第二三二七號中華
民國八十九年十一月三十日第一審判決（起訴案號：臺灣臺南地方法院檢察署八十九
年度偵字第三六二０號），提起上訴，本院判決如左：
      主      文
上訴駁回。
      事      實
一、丙○○於民國八十九年一月二十四日因病至台南市成功大學醫學院附設醫院（以
    下簡稱成大醫院）就診，嗣於同日十七時三十分許，就診完畢由其兄乙○○陪同
    欲離開醫院時，發現其所有停放於台南市○○路處之車號ＦＵ—三四六一號自用
    小客車輪胎遭人刺破洩氣，遂質問適在該處排班載客之計程車司機甲○○，雙方
    發生口角，丙○○與乙○○竟基於普通傷害之共同犯意連絡，先由乙○○拉扯甲○○衣服，並將之壓制在該車引擎蓋上，復由丙○○持其所有之手機一台，毆打
    甲○○之臉部，致其受有鼻部裂傷、左顳部紅腫、上唇拴傷、裂傷及左眼鈍傷併
    角膜擦傷等傷害。
二、案經甲○○訴由台南市警察局第五分局報告台灣台南地方法院檢察署檢察官偵查
    起訴。
      理      由
一、訊據上訴人即被告丙○○於警訊及偵審中固坦承於前揭時地與告訴人甲○○發生
    口角，惟被告丙○○與乙○○均否認涉有傷害罪嫌，被告丙○○辯稱：當日係告
    訴人過來時，伊揮手不慎以戒指傷及告訴人眼角，並未毆打告訴人，且伊未持有
    證人顏慶同所指稱之手機云云：被告乙○○辯稱：並未與告訴人發生爭執，亦未
    動手拉扯告訴人云云。經查：
  (一)被告丙○○與乙○○二人於八十九年一月二十四日十七時三十分許，因其所有之
    前開自用小客車為人刺破輪胎洩氣，經質問告訴人後，雙方發生口角，並由被告
    乙○○將告訴人壓制在該車引擎蓋上，而由被告丙○○持其手機毆打告訴人，致
    其受有前揭傷害等情，業據告訴人甲○○於警訊、偵查、原審及本院審理中指訴
    歷歷，核與證人顏慶同於偵查及原審審理中結證證述相符，並有台南市立醫院八
    十九年一月二十五日出具之驗傷診斷書二份在卷可稽。被告丙○○與乙○○雖否
    認傷害犯行，並稱證人顏慶同與告訴人同屬該處排班載客之司機，其證言有偏頗
    之虞云云，然證人顏慶同於偵查及原審審理中均經具結而後為陳述，且其陳述前
    後均一，是以其證詞當具有相當之證明力，另參以證人即當日亦在現場之成大醫
    院停車場管理員徐安福於原審審理時到庭結證亦證稱：「當日我看到有一男一女
    ，女的拿手機打被害人眼角，另一個男的拉住被害人。」等語，並經當庭指認動
    手毆打告訴人者，即為被告丙○○及乙○○二人。按證人徐安福係受雇伯成保全
    有限公司負責管理成大醫院汽車停車場之人員，其與被告及告訴人均無利害關係
    ，其證詞當無偏頗被告或告訴人任何一方之虞，然其證詞與證人顏慶同之證詞及
    告訴人之指訴均相符合，是以堪信告訴人之指訴及證人顏慶同之證詞均與事實相
    符，堪以採信。被告二人雖均否認傷害犯行，無非事後卸責之詞，尚無可採。
  (二)綜上所述，被告丙○○與乙○○有上開傷害犯行，已彰彰明甚，本件罪證明確，
    被告丙○○與乙○○等之犯行，均堪以認定。
二、核被告丙○○、乙○○所為均係犯刑法第二百七十七條第一項之普通傷害罪。被
    告二人間，具有共同犯意之連絡及行為之分擔，俱為共同正犯。原審援引刑事訴
    訟法第二百九十九條第一項前段、刑法第二十八條、第二百七十七條第一項、第
    四十一條，罰金罰鍰提高標準條例第一條前段、第二條之規定，並參酌被告二人
    係因汽車為人刺破輪胎洩氣，一時氣憤始為傷害犯行、犯罪所生之結果、犯罪後
    否認犯行之態度等一切情狀，均量處拘役伍拾日，並定易科罰金之標準。又以被
    告丙○○持以傷害告訴人之手機一台未據扣案，為免日後執行困難，爰不宣告沒
    收等情。本院經核其認事用法，均無不當，量刑亦稱妥適。檢察官依告訴人之請
    求上訴，指摘原判決量刑過輕云云，為無理由，應予駁回。
據上論斷，應依刑事訴訟法第三百六十八條，判決如主文。
本案經檢察官李傳來到庭執行職務。
中    華    民    國      九十      年      四      月        四        日
                                  臺灣高等法院臺南分院刑事第六庭
                                      審判長法官  楊    明    章
                                            法官  戴    勝    利
                                            法官  顏    基    典
右正本證明與原本無異。
不得上訴。
                                      法院書記官  呂    嘉    文
中    華    民    國      九十      年      四      月       六         日
附錄本判決論罪科刑法條：
刑法第二百七十七條第一項：
傷害人之身體或健康者，處三年以下有期徒刑，拘役或一千元以下罰金。


司法院資訊處製作；財團法人民間司法改革基金會備份。
